臺灣臺中地方法院刑事判決　　　　　　　　　　　　　九十三年度易字第九五七號
　　公　訴　人　臺灣臺中地方法院檢察署檢察官
　　被　　　告　甲○○
右列被告因傷害等案件，經檢察官提起公訴（九十一年度偵緝字第九○二號），被告
於準備程序中就被訴事實為有罪之陳述，經告知簡式審判程序之旨，並聽取公訴人、
被告之意見後，由本院合議庭裁定由受命法官獨任進行簡式審判程序，判決如左：
    主    文
甲○○傷害人之身體，處拘役貳拾日，如易科罰金，以佰元折算壹日；又連續以加
害生命之事，恐嚇他人致生危害於安全，處拘役拾日，如易科罰金，以佰元折算
壹日。應執行拘役肆拾日，如易科罰金，以佰元折算壹日。
    犯罪事實
一、甲○○曾有妨害自由、賭博案件等前科，曾與乙○○係男女朋友關係，因懷疑乙
    ○○另結新歡，心生怨妒，於民國八十九年一月二十二日凌晨一時許，在臺中縣
    霧峰鄉○○路九四九巷四十號玫瑰庭園ＫＴＶ談判之際，僅因一時心生不滿，情
    緒激動，竟基於普通傷害之犯意，持前開玫瑰庭園ＫＴＶ店內之鐵製椅子丟向乙
    ○○，使乙○○受左手上臂外側瘀青紅腫１０×１２公分及左臀部瘀青４×４．
    ５公分等傷害。又乙○○因發生前開傷害事件後，時常拒絕接聽甲○○之來電，
    甲○○即另基於以加害生命之事，恐嚇他人安全之概括犯意，連續於八十九年一
    月二十五日、同年月二十九日，以電話向乙○○恫嚇稱：「要讓乙○○及其小孩
    死得很難看。」之詞二次，而使乙○○心生畏懼，致生危害於乙○○之安全。
二、案經乙○○訴由臺中縣警察局霧峰分局報請臺灣臺中地方法院檢察署檢察官偵查
    起訴。
    理    由
一、訊據被告甲○○固不否認其與告訴人乙○○因感情糾紛，而有前開普通傷害及以
    加害他人生命之事，恐嚇他人安全二次等犯行，核與告訴人於本院審理時指訴之
    被害情節相符，並有太安醫院八十九年一月二十日所出具之驗傷診斷書一紙存卷
    可參。至被告雖辯稱：伊係以「塑膠製」椅子而非以「鐵製」椅子丟向告訴人，
    且伊恐嚇告訴人均係同一天云云，然查：被告以鐵製椅子丟向告訴人，且被告恐
    嚇告訴人二次，一次是傷害後三天即八十九年一月二十五日，一次是同年一月二
    十九日等情，迭據告訴人於偵查中及本院審理時指訴明確，且互核一致，而告訴
    人係受害者，就遭受傷害之方式、受恐嚇時間等受害經過之細節，記憶理應較被
    告更為深刻，況其指訴被告對其施予傷害及恐嚇等犯行，均為被告所坦認在卷，
    足徵告訴人所指述之傷害方式、恐嚇時間應屬非虛。復觀諸前開告訴人所提出之
    診斷證明書以觀，告訴人係受有左手上臂外側瘀青紅腫１０×１２公分及左臀部
    瘀青４×４．５公分等傷害，茍被告僅係以「塑膠製椅子」「丟向」告訴人，則
    依該椅子之材質及被告傷害之方式，衡情告訴人殊無受有前開傷勢之理，顯見被
    告係持鐵製椅子丟向告訴人，致告訴人受有前開傷害無誤，是被告前開所辯，尚
    難採信。本件事證明確，被告犯行應堪認定。
二、核被告甲○○所為，係犯刑法第二百七十七條第一項之普通傷害罪、同法第三百
    零五條之以加害生命之事，恐嚇他人致生危害於安全罪。次查被告先後二次以加
    害生命之事，恐嚇他人致生危害他人生命安全之犯行，時間緊接，觸犯構成要件
    相同之罪，顯係基於概括犯意反覆為之，為連續犯，應依刑法第五十六條之規定
    論以一罪，並加重其刑。再原起訴書就被告以加害生命之事，恐嚇他人致生危害
    於安全犯行僅起訴一次，惟被告既自承其前後有二次以電話向乙○○恫嚇稱：「
    要讓乙○○及其小孩死得很難看。」之詞，則被告另一次恐嚇部分，雖未據公訴
    人起訴，然與已起訴部分具有連續犯裁判上一罪之關係，為起訴效力所及，本院
    自應予以審究，併此敘明。又被告所犯上開普通傷害罪及以加害生命之事，恐嚇
    他人致生危害於安全罪之間，犯意各別，罪名互異，應分論併罰之（原起訴書誤
    認前開二罪兼具有方法、結果之牽連關係，為牽連犯，業經蒞庭公訴檢察官當庭
    更正，附此敘明）。爰審酌被告平日素行，僅因懷疑告訴人另結新歡，心生怨妒
    及不滿，而犯下普通傷害及連續以加害生命之事，恐嚇他人致生危害於安全二次
    等犯行，惟量及所造成告訴人之傷害尚屬輕微，其犯後已賠償告訴人新臺幣一萬
    七千元之部分損害賠償金，及被告犯罪後態度良好等一切情狀，就傷害及恐嚇安
    全部分量分別處如主文所示之刑，並均諭知易科罰金之折算標準（按本件被告行
    為後，刑法第四十一條業於九十年一月十日修正公布，同年月十二日生效，修正
    後刑法第四十一條第一項前段規定「犯最重本刑為五年以下有期徒刑以下之刑之
    罪，而受六個月以下有期徒刑或拘役之宣告，因身體、教育、職業或家庭之關係
    或其他正當事由，執行顯有困難者，得以一元以上三元以下折算一日，易科罰金
    。」，與修正前刑法第四十一條規定「犯最重本刑為三年以下有期徒刑以下之刑
    之罪，而受六月以下有期徒刑或拘役之宣告，因身體、教育、職業或家庭之關係
    ，執行顯有困難者，得以一元以上三元以下折算一日，易科罰金。」不同。比較
    新舊法結果，以新法較有利於行為人，故依刑法第二條第一項前段規定，本件自
    應適用裁判時之法律即修正後刑法第四十一條第一項前段之規定，被告甲○○即
    得就前開傷害及恐嚇安全部分均諭知易科罰金之折算標準，併此敘明），並定應
    執行之刑，亦諭知易科罰金之折算標準，以示警懲。
三、至未扣案之鐵製椅子一張，雖係被告用以傷害告訴人所用之物，然係被告在前開
    玫瑰庭園ＫＴＶ店內隨手取得，為該店負責人所有，非屬被告所有之物，又非屬
    違禁物，核與刑法第三十八條第一項各款所定沒收要件不合，爰不宣告沒收之，
    末此敘明。
據上論斷，應依刑事訴訟法第二百七十三條之一第一項、第二百九十九條第一項前段
，刑法第二條第一項前段、第二百七十七條第一項、第三百零五條、第五十一條第六
款、第四十一條第一項前段，罰金罰鍰提高標準條例第一條前段、第二條，判決如主
文。
本案經檢察官李斌到庭執行職務。
中      華      民      國    九十四    年      二      月     十八     日
                                臺灣臺中地方法院刑事第十三庭
                                    法  官  陳  可  薇
右正本證明與原本無異。
如不服本判決，應於送達後十日內向本院提出上訴狀（須附繕本），上訴於
臺灣高等法院臺中分院。
                                    書記官
中      華      民      國    九十四    年      二      月     十八     日
附錄論罪科刑法條：
刑法第二百七十七條第一項
傷害人之身體或健康者，處三年以下有期徒刑、拘役或一千元以下罰金。
刑法第三百零五條
以加害生命、身體、自由、名譽、財產之事恐嚇他人，致生危害於安全者，處二年以
下有期徒刑、拘役或三百元以下罰金。
